最高法院刑事判決　　　　　　九十四年度台上字第二二五六號
　　上　訴　人　甲○○
上列上訴人因違反商業會計法案件，不服台灣高等法院台中分院
中華民國九十三年九月十五日第二審更審判決（九十二年度重上
更(四)字第二八二號，起訴案號：台灣台中地方法院檢察署八十三
年度偵字第三六一號），提起上訴，本院判決如左：
    主  文
上訴駁回。
    理  由
按刑事訴訟法第三百七十七條規定：上訴於第三審法院，非以判
決違背法令為理由，不得為之。是提起第三審上訴，應以原判決
違背法令為理由，係屬法定要件。且必須依據卷內資料為具體之
指摘，並足據以辨認原判決已具備違背法令之形式，始屬相當。
本件原判決認定上訴人甲○○有原判決事實欄所載之犯行，因而
撤銷第一審關於行使變造私文書部分之判決，改判依牽連犯關係
，從一重論處上訴人連續商業負責人以明知為不實之事項，而填
製會計憑證罪刑，已敘明所憑證據及認定理由。並依據卷內資料
逐一指駁上訴人否認有何違反商業會計法、詐欺、業務登載不實
犯行之所辯，何以係卸責之詞，不足採信。另敘明證人張錫香、
黃有福「沒有塗銷戳記」「貸款時用統一發票影本」之所證，何
以不足採為有利上訴人之認定。至於證人黃振興、周東洲、黎萬
松、吳永祥、王國發所云有交易之事實，僅能證明有商業交易之
事實，然就各發票之內容所示交易詳情，仍無法具體說明，不足
為上訴人有利之認定，綦詳。所為合法之事實認定，俱有卷內證
據資料足憑，從形式上觀察，並無違背法令之情形存在。而證人
之供述前後稍有不符或相互間有所歧異，究竟何者為可採，事實
審法院非不可本於經驗法則，斟酌其他情形，作合理之比較，定
其取捨；若其基本事實之陳述與真實性無礙時，仍非不得予以採
信，非謂一有不符或矛盾，即認其全部均為不可採信。從而供述
之一部認為真實者，予以採取，自非證據法則所不許。本件證人
李復興雖於原審（更(二)審、更(三)審）對於究竟係在統一發票存根
聯先蓋「本發票已作為某某銀行貸款憑證依法不可註銷」戳記再
影印，或先影印發票後再分別在原本與影本上蓋戳記，供述並不
相同，惟統一發票存根聯原本有蓋戳記之供述同一，原審採取證
人更(二)審之供述作為證據，並說明心證理由，並無違背證據法則
。本件有十七張統一發票重複向多家行庫貸款，如無以不正當方
法加以塗銷戳記，焉可能順利為之，原審因此不採證人劉連照、
張錫香所為「本件發票貸款時並無塗改痕跡」「沒有塗銷戳記，
劉先生沒有指示我們塗銷」之證言，雖未詳敘理由，而有微疵，
但於判決本旨顯無影響，依刑事訴訟法第三百八十條之規定，自
非上訴第三審之適法理由。上訴意旨另以原判決對於證人黎萬松
、吳永祥、王國發之證述，為何不採，未敘明理由，有判決理由
不備之違法云云。查原判決對於上揭證人之供述，何以不足採為
有利上訴人之認定，已於判決理由一、(二)詳加敘明，以此爭執，
顯非依據卷內資料執為指摘，亦非適法。至其餘上訴意旨，徒就
原審取捨證據及判斷其證明力職權之適法行使，及判決內已明白
論斷之事項，任憑己見為不同之評價，執以指摘原判決違法，亦
與法律規定得為第三審上訴理由之違法情形，不相適合，衡以上
述說明，應認其上訴為違背法律上之程式，予以駁回。
據上論結，應依刑事訴訟法第三百九十五條前段，判決如主文。
中    華    民    國  九十四  年    四    月  二十九  日
                      最高法院刑事第十一庭
                          審判長法官  洪  清  江
                                法官  石  木  欽
                                法官  李  伯  道
                                法官  韓  金  秀
                                法官  林  勤  純
      本件正本證明與原本無異
                                      書  記  官
中    華    民    國  九十四  年    五    月    六    日
                                                      Ｋ
